臺灣板橋地方法院交通事件裁定　　　　96年度交聲字第987 號
原處分機關　臺北市交通事件裁決所
異　議　人　甲○○
即受處分人
上列異議人即受處分人因違反道路交通管理處罰條例案件，對於
交通部公路總局台北區監理所於96年6 月12日所為處分（原處分
案號：自裁字裁40-CG0000000號）聲明異議，本院裁定如下：
    主  文
原處分撤銷。
甲○○汽車駕駛人，行車速度，超過規定之最高時速，處罰鍰新
台幣貳仟肆佰元。並記違規點數1 點。
    理  由
一、按汽車駕駛人之行車速度超過規定之最高時速者，處新臺幣
    （下同）1,200元以上2,400元以下罰鍰，道路交通管理處罰
    條例第40條第1 項，定有明文，又汽車駕駛人駕駛汽車違反
    前揭規定者，除應依該條所規定之罰鍰處罰外，並予記違規
    點數一點，同條例第63條第1 項第1 款亦定有明文。次按汽
    車駕駛人之違規行為經以科學儀器取得證據資料，當場不能
    或不宜攔截掣單舉發者，得對汽車所有人逕行舉發之；又違
    反道路交通管理事件行為人，未依規定自動繳納罰鍰，或未
    依規定到案聽候裁決，處罰機關應於2 個月內依基準表逕行
    裁決之，道路交通管理處罰條例第7 條之2 、違反道路交通
    管理事件統一裁罰基準及處理細則第44條第1 項分別定有明
    文。另依違反道路交通管理事件統一裁罰基準和處理細則第
    5 條規定，處理違反道路交通管理事件，有關文書送達之程
    序，依行政程序法之規定，送達，於應受送達人之住居所、
    事務所或營業所為之。於應送達處所不獲會晤應受送達人時
    ，得將文書付與有辨別事理能力之同居人、受僱人或應送達
    處所之接收郵件人員，如無法送達於應受送達人或其同居人
    、受僱人或應送達處所之接收郵件人員，依行政程序法第74
    條規定，送達不能依第73條、第74條規定為之者，得將文書
    寄存送達地之地方自治或警察機關，並作送達通知書2 份，
    1 份黏貼於應受送達人住居所、事務所、營業所或其就業處
    所門首，另一份交由鄰居轉交或置於該送達處所信箱或其他
    適當位置，以為送達。前項情形，由郵政機關為送達者，得
    將文書寄存於送達地之郵政機關。寄存機關自收受寄存文書
    之日起，應保存3 個月。
二、本件異議人甲○○所有之車號8E-6275 號自用小客車，於民
    國95年11月8 日上午11時25分許，在台北縣土城市○○路與
    清水路口，速限50公里處，以時速69公里之速度超速行駛，
    超速19公里，未滿20公里，為測速照相設備拍照取證後，經
    台北縣政府警察局交通隊以異議人違反道路交通管理處罰條
    例第40條第1 項規定，於95年11月23日逕行掣單舉發。嗣異
    議人未依限到案，原處分機關乃依前揭道路交通管理處罰條
    例第40條第1 項、第63條第1 項第1 款規定及違反道路交通
    管理事件統一裁罰標準表，於96年6 月12日從重裁處異議人
    罰鍰2,200 元並予記違規點數1點。
三、異議意旨略以：金城路與清水路在路面及路旁均未有任何限
    速標誌，警員是以何種標準舉發及方式照相？針對過期未繳
    罰單被加罰600 元，郵局自稱投遞兩次信件未成，但僅有郵
    局單方面答案，過期加罰實無法令人信服等語。
四、經查：
（一）本件異議人所有之車號8E-6275 號自用小客車，於上開時
      、地以時速69公里之速度行駛乙節，有卷存測速照相設備
      採證而得之照片2 幀可稽。又該路段速限為時速50公里，
      並設有速限標誌及警告示牌乙節，亦有照片2 幀在卷足憑
      ，是其超速19公里行駛之違規事實堪以認定。
（二）本件舉發機關依法逕行舉發異議人並作成違規通知單，經
      台北縣政府警察局交通隊以掛號郵寄至異議人當時住處即
      台北縣土城市○○路451 巷2 弄1 號，因招領逾期而退回
      ，原處分機關遂依行政程序法第74條之規定，於96年2 月
      6 日委託郵政機關辦理寄存送達，此有台北縣政府警察局
      以96年7 月24日北縣警交字第0960088083號函檢附之中華
      民國郵政交寄大宗掛號函件存根、台北縣政府警察局送達
      證書各一份及招領逾期退回信函退回信函一紙在卷可稽。
      上址既確為異議人之住所，為異議人所不爭執，則舉發單
      位上開送達自屬合法，異議人於合法寄存送達後仍未到案
      申訴或繳納罰鍰，原處分機關自得逕以最高額裁處罰鍰。
五、綜上所述，異議人所有之汽車確有在前揭時地超過規定之最
    高時速未滿20公里之違規行為，從而原處分機關依前揭道路
    交通管理處罰條例第條第40第1 項規定裁處異議人罰鍰
    2,200 元，並依同條例第63條第1 項第1 款規定併予記違規
    點數1 點，固非無見。惟異議人於受合法寄存送達後，始終
    未到案申訴或繳納罰鍰，已如前述，是原處分機關自應依道
    路交通管理事件統一裁罰基準及處理細則第44條第1 項之規
    定對異議人逕行裁決以罰鍰最高額即2,400 元，詎原處分機
    關誤僅裁處2,200 元，自難認為允當。原處分既有前述違誤
    ，應由本院將原處分撤銷，以異議人所有前揭車號汽車有違
    反道路交通管理處罰條例第40條第1 項之行為，依前揭道路
    交通管理處罰條例第40條第1 項、第63條第1 項第1 款及違
    反道路交通管理事件統一裁罰基準及處理細則第24條、第44
    條第1 項規定，從重裁處車輛所有人即異議人罰鍰2,400元
    ，並記違規點數1點，以資適法。
據上論斷，應依道路交通案件處理辦法第20條前段，裁定如主文
中　　華　　民　　國　　96　　年　　8 　　月　　27　　日
                        交通法庭法  官  歐陽漢菁
此正本與原本無異。
如不服本裁定應於裁定送達後5日內向本院提出抗告狀。
                                書記官  李崇文
中　　華　　民　　國　　96　　年　　8 　　月　　28　　日
